# 是否需要认定为投资性房地产?

提问人：rzhlsd 时间：2010-11-15 20:46:04
某公司有一栋办公楼,部分自用,部分对外出租,是否需要确认为投资性房地产?怎么确认?

回答人：chenyiwei
如果对外出租的部分，其成本可以通过合理的分摊方法确定，可以单独对外出售，并且董事会或具有授权的机构已经确定将其用途定为出租的，一般可认定为投资性房地产。具体请参照《讲解 2008 》第四章第一节中的投资性房地产认定标准。